臺灣高等法院臺南分院刑事判決
上　訴　人
即　被　告　丙○○
輔　佐　人
即被告之父　乙○○
輔　佐　人
即被告之母　甲○○○女42歲.
上列上訴人因違反槍砲彈藥刀械管制條例案件，不服臺灣臺南地
方法院93年度訴字第1179號中華民國93年12月13日第一審判決（
起訴案號：臺灣臺南地方法院檢察署九十三年度偵字第九五六五
號），提起上訴，本院判決如下：
    主  文
原判決撤銷。
丙○○未經許可，寄藏可發射子彈具有殺傷力之改造手槍，處有
期徒刑壹年貳月，併科罰金新台幣捌萬元，罰金如易服勞役，以
新台幣玖佰元即銀元佰元折算壹日。扣案之仿ＣＯＬＴ廠半自
動改造四五手槍壹支（含彈匣壹個，槍枝管制編號000000
0000號）及改造子彈顆，均沒收。
    事  實
一、丙○○前於民國九十年間，因公共危險案件，經臺灣臺南地
    方法院判處有期徒刑四月，緩刑三年確定。緩刑期間又不知
    警惕，又於九十三年九月七日晚上十時許，在高雄縣興達港
    附近受不詳姓名綽號「文仔」之成年人所託，代為寄藏可發
    射子彈具殺傷力之仿ＣＯＬＴ廠半自動改造四五手槍一把及
    可供上述手槍發射用具殺傷力之改造子彈五顆，其即未經許
    可而持有上開改造手槍及子彈，並藏放於灣裡海濱公園。直
    至九十三年九月十四日十四時五分許，丙○○攜帶右揭槍彈
    ，前往台南市○○路○段八十九號「金鑽美容美體店」按摩
    時，為警在該店２１３室內當場查獲，並扣得具殺傷力之改
    造手槍一把（槍枝管制編號0000000000號）及改
    造子彈五顆（其中二顆送鑑射罄）。
二、案經台南市警察局第二分局報告臺灣臺南地方法院檢察署檢
    察官偵查起訴。
    理  由
一、本件係經上訴人即被告丙○○於原審及本院審理中當庭表示
    認罪，而以簡式審判程序加以審理，有原審九十三年十一月
    二十九日及本院九十四年三月十五日之審判筆錄附卷足憑，
    則依據刑事訴訟法第二百七十三條之二、同法第一百五十九
    條第二項之規定，不適用傳聞法則有關限制證據能力之相關
    規定，合先敘明。
二、上揭事實，業據被告丙○○於警詢、偵訊、原審及本院審理
    時坦承不諱，並有具殺傷力之改造手槍一把、子彈五顆扣案
    可證；而上開改造手槍、子彈經送請內政部警政署刑事警察
    局鑑定結果，認上開手槍及子彈均具殺傷力等情，有該局九
    十三年十月八日刑鑑字第０９３０１９０６１８號鑑驗通知
    書一份在卷可證（偵查卷第十三頁至第十五頁），被告自白
    與事實相符，應可採信，是本件事證明確，被告犯行堪以認
    定，應依法論科。
三、至被告另以伊曾因車禍致腦部嚴重受傷，而患有「器質性腦
    徵候群」，症狀為「被害妄想、情緒激動、有攻擊性、失眠
    等，出外可能走失，無法自我照顧」，顯有精神耗弱之狀況
    等情，並提出財團法人奇美醫院診斷證明書一紙（原審卷第
    三七頁）為憑，惟本院審酌被告於審理期間，就本罪之犯罪
    事實、構成要件，均能敘述明白，有上開審判筆錄在卷可參
    ，而其於本院審理時又自承伊自九十一年迄今都在巿議員服
    務處當司機（本院卷第五頁、第四二頁），其既能如常人般
    職司司機工作，足見其應具有刑事判別能力，顯難認具有精
    神耗弱狀況至明，所辯顯係卸責之詞。
四、又被告行為後本院裁判前，槍砲彈藥刀械管制條例業經部分
    修正，於九十四年一月廿六日經總統公布施行（同月廿九日
    生效），原第十一條刪除，寄藏改造手槍改列為修正後之第
    八條第四項（處三年以上十年以下有期徒刑，併科新臺幣七
    百萬元以下罰金），依刑法第二條第一項比較新舊法輕重之
    結果，修正前之規定對被告較為有利（處一年以上七年以下
    有期徒刑，併科新臺幣七百萬元以下罰金），應適用修正前
    槍砲彈藥刀械管制條例第十一條第四項之規定（寄藏子彈部
    分未修正）。按修正前槍砲彈藥刀械管制條例第十一條第四
    項係將「持有」與「寄藏」為分別之處罰規定，則單純之「
    持有」，固不包括「寄藏」，但「寄藏」之受人委託代為保
    管，其保管之本身所為之「持有」，既係「寄藏」之當然結
    果，法律上自宜僅就「寄藏」行為為包括之評價，不應另就
    「持有」予以論罪，最高法院七十四年台上字第三四００號
    著有判例可資參照。故被告未經許可而分別寄藏改造手槍、
    改造子彈行為，係違反修正前槍砲彈藥刀械管制條例第十一
    條第四項未經許可寄藏可發射子彈具有殺傷力之改造手槍罪
    及現行同條例第十二條第四項未經許可寄藏子彈罪。另被告
    同時未經許可寄藏上開手槍、子彈之犯行，屬一行為觸犯數
    罪名之想像競合犯，依刑法第五十五條前段之規定，應從一
    重之未經許可寄藏可發射子彈具有殺傷力之改造手槍罪處斷
    。
五、原審以被告丙○○違反槍砲彈藥刀械管制條例部分罪證明確
    ，據以論罪科刑，固非無據，惟：槍砲彈藥刀械管制條例業
    經部分修正，於九十四年一月廿六日經總統公布施行（同月
    廿九日生效），原第十一條刪除，改列為修正後之第八條，
    原審未及比較新舊法，尚有欠妥。被告上訴意旨以原判決量
    刑過重且未審酌被告之心神狀況而指摘原判決之不當，固無
    理由，惟原判決既有上開可議之處，自應由本院將原判決撤
    銷改判。爰審酌被告未經許可無故寄藏改造手槍及子彈，影
    響社會治安暨對他人之生命身體構成威脅之危害，然查無持
    槍、彈加害他人生命、身體、財產之具體事證，並審酌其患
    有精神方面疾病、職業、家境、品性、生活狀況、智識程度
    及犯罪後坦承犯行之態度等一切情狀，量處如主文第二項所
    示之刑，並就併科罰金部分諭知易服勞役之折算標準，以資
    懲儆。另扣案之前揭改造手槍一枝（含彈匣一個，槍枝管制
    編號0000000000號）及改造子彈三顆（原扣案五
    顆，於鑑驗時試射二顆，餘三顆），依槍砲彈藥刀械管制條
    例第五條規定為違禁物，爰依刑法第三十八條第一項第一款
    之規定宣告沒收之。另鑑驗試射之子彈二顆，業經試射擊發
    ，不再具有殺傷力，已非違禁物，爰不為沒收之諭知，附此
    敘明。
據上論結，應依刑事訴訟法第369條第一項前段、第364條、第29
9條第一項前段、修正前槍砲彈藥刀械管制條例第11條第四項、
現行槍砲彈藥刀械管制條第12條第四項，刑法第2條第一項但書
、第11條前段、第55條、第42條第二項、第38條第一項第一款，
罰金罰鍰提高標準條例第2條，判決如主文。
本案經檢察官吳忠賢到庭執行職務。
中　　華　　民　　國　　94　　年　　3 　　月　　29　　日
                  刑事第五庭    審判長法　官  楊明章
                                      法　官  顏基典
                                      法　官  沈揚仁
以上正本證明與原本無異。
如不服本判決，應於收受本判決後十日內向本院提出上訴書狀。
其未敘述上訴理由者並得於提起上訴後十日內向本院補提理由書
狀（均須按他造當事人之人數附繕本）「切勿逕送上級法院」。
　　　　　　　　　　　　　　　　　　　書記官  李梅菊
中　　華　　民　　國　　94　　年　　3　　月　　30　　日
附錄法條：
修正前槍砲彈藥刀械管制條例第十一條第四項：
未經許可，持有、寄藏或意圖販賣而陳列第一項所列槍砲者，
處一年以上七年以下有期徒刑，併科新臺幣七百萬元以下罰金。
現行槍砲彈藥刀械管制條例第十二條第四項：
未經許可，持有、寄藏或意圖販賣而陳列子彈者，處五年以下有
期徒刑，併科新台幣三百萬元以下罰金。
